【裁判字號】    88,易,1831
【裁判日期】    890727
【裁判案由】    傷害等
【裁判全文】
臺灣桃園地方法院刑事判決                        八十八年度易字第一八三一號
    公  訴  人  臺灣桃園地方法院檢察署檢察官
    被      告  戊○○
    選任辯護人  甲○○
右列被告因傷害等案件，經檢察官提起公訴（八十八年度偵字第一○七一七號），本
院判決如左︰
    主  文
戊○○共同傷害人之身體，處拘役肆拾日，如易科罰金以參佰元折算壹日。
    事  實
一、戊○○無任何犯罪前科。戊○○於民國八十八年四月二十四日凌晨二時許駕駛車
    號ＣＭ－七四七九號紅色馬自達自用小客車內載五名不詳姓名年約二十餘歲之成
    年男子行經桃園縣中壢市○○○路○段三九二號「家樂福量販店」前時，竟無故
    將同向前方由乙○○騎駛ＳＬＣ－一○六號輕型機車附載友人丙○○（八十九年
    四月十四日改名為黃凱陽）攔下，已有醉意之戊○○與其五名成年男性友人竟基
    於傷害與毀損之犯意聯絡及行為分擔，由戊○○與其中一名不詳姓名之男子將乙○○拉到一旁，戊○○徒手，另一人持球棒，圍毆乙○○，並持球棒砸乙○○所
    有之ＳＬＣ－一○六號輕型機車，餘四名不詳姓名之男子則持球棒圍毆黃凱陽及
    揮擊黃凱陽置放上衣口袋欲交予客戶之行動電話機，致乙○○因此受有左眼周挫
    傷約三公分及左手腕瘀傷約六公分之傷害，黃凱陽則受有頭臉部瘀傷約十公分、
    兩前臂瘀傷約七公分、右大腿瘀傷約十二公分之傷害，ＳＬＣ－一○六號輕型機
    車前車燈、車後座及置物箱被砸壞，黃凱陽置放上衣口袋之行動電話聽筒被砸壞
    無法接聽，均足以生損害於乙○○及黃凱陽，而戊○○與其友人於毆傷乙○○、
    黃凱陽並砸壞行動電話機、ＳＬＣ－一○六號輕型機車後即駕車揚長離去，乙○○、黃凱陽旋即前往桃園縣警察局中壢分局普仁派出所報案，警方根據乙○○、
    黃凱陽提供之車輛車號、顏色、廠牌及型式因而查獲戊○○涉案。
二、案經被害人乙○○、黃凱陽提出告訴由桃園縣警察局中壢分局報請臺灣桃園地方
    法院檢察署檢察官偵查起訴。
    理  由
一、訊據被告戊○○矢口否認有傷害、毀損犯行，辯稱「：我根本沒有砸車傷人，當
    時我中壢市○○路○段七六號己○○家睡覺，被告害人提供警察車號，未說車型
    、顏色，警察把我叫到派出所，被害人一來就是我，事實上我不知發生何事：：
    ：」等語，而證人即被告之姑姑己○○於八十八年四月二十四日警訊及八十八年
    十二月二月本院調查時亦均證述「：（鍾紹殷於八十八年四月二十三日晚上十一
    時三十分許是否外出？為何你知道？）他並沒有外出，我最後看到他的人是（八
    十八年）四月二十三日二十二時多，確實時間我不記得，之後我就回我二樓的房
    間看電視睡覺。有無再外出，我不知道：：」、「：（八十八年四月二十三日當
    晚戊○○有無外出？）晚上八點多有外出一會兒，九點多回來就沒外出，我晚上
    十一點多就上床睡覺：」等詞，查告訴人乙○○、黃凱陽二人騎駛ＳＬＣ－一○
    六號輕型機車在中壢市家樂福量販店前被一輛ＣＭ－七四七九號紅色馬自達自用
    小客車攔下，被告與五名不詳姓名之二十餘歲男子自該車走來，被告徒手，其餘
    之人手持球棒，將告訴人乙○○、黃凱陽拉開圍毆及砸機車、行動電話機之犯罪
    事實已據告訴人乙○○、黃凱陽迭次於警訊、偵查及本院理時指述甚詳，並有告
    訴人乙○○、黃凱陽之診斷證明書二紙、ＳＬＣ－一○六號輕型機車及行動電話
    機之毀損照片三紙在卷可稽，而證人即承辦本案之普仁派出所警員丁○○於八十
    八年十二月二日本院調查時亦證稱「：（八十八年四月二十四日）凌晨二點多，
    丙○○、乙○○來報案，他們受傷，提供車號紅色馬自達ＣＭ－七四七八號，我
    送傷者就醫，再根據車號查車主，並到車主戶籍地查看，當時有看到車，沒有看
    到戊○○，有看到己○○並請她聯絡戊○○將十開到派出所：當天丙○○、乙○○一來就說是紅色馬自達，當時還沒有調車籍電腦資料，因他們二人受傷所以先
    送他二人就醫，再帶回派出所筆錄，沒有另做報案紀錄：：」等語，是告訴人乙○○、黃凱陽二人前開指述應堪採信，本件事證明確，被告犯行堪予認定，而證
    人己○○之前開證詞亦不足為被告於八十八年四月二十三日晚上至翌日凌晨二時
    許係在中壢市○○路○段七六號住處之有利證據，被告空言否認，不足採信，應
    予依法論科。
二、核被告所為係犯刑法第二百七十七條第一項之傷害罪、第三百五十四條之毀損罪
    。被告與五名不詳姓名之成年人間，就所前開犯傷害罪及毀損罪，有行為分擔及
    犯意聯絡，為共同正犯。被告與該五名不詳姓名之男子於右述同一時、地共同毆
    傷告訴人乙○○、黃凱陽二人及砸壞ＳＬＣ－一○六號輕型機車、行動電話機一
    具，所犯傷害罪與毀損罪二罪，具一行為觸犯數罪名之想像競合犯關係，應依刑
    法第五十五條規定從一重之刑法第二百七十七條第一項之傷害罪論處。爰審被告
    無犯罪前科（有臺灣桃園地方法院檢察署刑案資料查註紀錄表、臺灣高等法院被
    告全國前案紀錄表、臺灣高等法院檢察署刑案紀錄簡覆表足稽）、犯罪動機、目
    的、手段、被害人所生之危害及犯後之態度等一切情狀，各量處如主文所示之刑
    ，並諭知易科罰金之折算標準，以示懲儆。
據上論斷，應依刑事訴訟法第二百九十九條第一項前段，刑法第二十八條、第二百七
十七條第一項、第三百五十四條、第五十五條、第四十一條，罰金罰鍰提高標準條例
第一條前段、第二條，判決如主文。
本案經檢察官張春暉到庭執行職務。
中      華      民      國    八十九    年      七      月    二十七    日
                                  臺灣桃園地方法院刑事第五庭
                                      法  官    林  婷  立
如不服本判決書應於送達後十日內向本院提出上訴狀
附論罪科刑依據之法條：
刑法第二百七十七條第一項：傷害人之身體或健康者，處三年以下有期徒刑、拘役
                          或一千元以下罰金。
刑法第三百五十四條：毀棄、損壞前二條以外之他人之物，或致令不堪用，足以生
                    損害於公眾或他人者，處二年以下有期徒刑、拘役或五百元
                    以下罰金。


司法院資訊處製作；財團法人民間司法改革基金會備份。
